Julio Andres Cariajano Reyes

Plasencia, España · linkedin.com/in/juliocariajano · +34 613859300 · juliocariajano@gmail.com

Profesional con más de 10 años de experiencia en el sector tecnológico, Lideré equipos de trabajo en diferentes sectores de la Tecnología, experiencia soporte técnico, optimización de rendimiento de sistemas, diseño y configuración de redes, gestión de base de datos, desarrollador de software. Comprometido con la innovación y la eficiencia de la implementación de soluciones tecnológicas actualmente mi pasión por tecnología me llevo a logar obtener la certificación de programación Abap de SAP Link portfolio: https://juliocariajano.vercel.app/

EXPERIENCIA LABORAL

Ikigai Start-up Santa Elena-Ecuador Julio 2021-Diciembre 2023

Desarrollador de software FullStack

- Responsable del soporte, desarrollo, mantenimiento del módulo de un aplicativo para la gestión de permisos y vacaciones para optimizar los procesos de solicitudes, aprobaciones y controles de los usuarios, utilizando tecnologías como nodejs, express, apis, sequelize en el backend y en el frontend tecnologías como reactis y
- redux toolkit para el manejo de estados.
- Integración de autenticación de usuarios a proyectos para mejorar la seguridad de los accesos a los aplicativos.
- Participación en las reuniones de trabajo, colaboración activa dentro de los equipos de trabajo donde asignados tomando en cuenta las metodologías agile.
- Capacidad de aprendizaje, disposición y habilidad para aprender nuevas tecnologías, lenguajes de desarrollo y metodologías de desarrollo.

Ministerio de Salud Pública del Ecuador

Quito, Ecuador

Analista de Sistemas.

Diciembre 2017-Junio 2021

- Gestión de base de datos del ERP de registro de atenciones médicas optimizando los tiempos en las consultas a la base de datos.
- Desarrollo de una interfaz para registro de pacientes COVID a inicio de la Pandemia lo cual beneficio en un 100% el control y estadística los pacientes atendidos evitando el acceso de personal administrativo a zonas de alto riesgo de contagio para tomar registros de información.
- Administración de sistemas operativos de los usuarios Linux, Windows, Mac reduciendo en un 80% la infección virus y aumentando su rendimiento y capacidad.
- Analizar, implementar y diseñar redes de dispositivos de acuerdo a los requerimientos de los diferentes departamentos optimizando siempre el rendimiento y la escalabilidad.

Dts Redes y tecnología

Analista de Sistemas

Santo Domingo-Ecuador Abril 2014–Noviembre 2017

Líder de proyectos de implementación de redes y tecnología, instalación de sistemas de videovigilancia, redes y telecomunicaciones, soporte y mantenimiento al usuario, enlaces de última milla.

EDUCACIÓN

UNIVERSIDAD TECNICA NACIONAL LUIS VARGAS TORRES de ECUADOR

Esmeraldas, Ecuador

• Ingeniería en Sistemas Informáticos

Junio 2014

CERTIFICACIONES OBTENIDAS

- SAP Certified Associate ABAP with SAP NetWeaver 7.50
- Certificación Internacional en Redes- Mikrotik MTCNA
- Certificación Internacional en Redes y Mikrotik MTCRE

HABILIDADES DURAS

- Programación Abap, Dynpros, POO, Sql, Alv, Smartforms, Bapis, Objetos de Abap, Interfaces Clasicas
- Javascript, nodejs, sequelize, Express, jwt, Reactjs, redux
- Sistemas operativos, bases de datos, Linux, Erp

HABILIDADES BLANDAS

- Adaptabilidad,
- Trabajo en Equipo
- Empatía
- Comunicación Efectiva
- Actitud positiva
- Sistemas operativos, bases de datos.
- Resolución de problemas

HABILIDADES ADICIONALES

- Nativo en Español. Ingles B1,
- Me gusta trotar, escuchar música, actividades al aire libre.